

# MARTIN PALIZA SANCHEZ

Desarrollador de Software

### **DNI:**

95.556.118

# **TELÉFONO:**

2213649687

## **CORREO ELECTRÓNICO:**

mpalizasanchez@qmail.com

## **GitHub:**

https://github.com/martinps2 06

#### LinkedIn:

https://www.linkedin.com/in/m
artin-alfonso-paliza-sanchez/

### **PERFIL**

Soy un Desarrollador Software con cuatro años de experiencia, con un enfoque principal en desarrollo Backend y una amplia experiencia en la integración de diversas tecnologías. Mi compromiso constante con el aprendizaje y el crecimiento profesional me ha permitido adaptarme rápidamente a las demandas cambiantes del mundo tecnológico.

En el ámbito laboral, me destaco por mi competitividad y mi búsqueda constante de nuevos retos. Me considero un autodidacta sensato y formal, siempre motivado por expandir mis conocimientos y habilidades en el desarrollo de software.

Poseo sólidas habilidades de comunicación y liderazgo, las cuales utilizo para aportar valor a través de la optimización de procesos y la colaboración efectiva en equipos de trabajo. Mi objetivo es seguir creciendo como profesional y contribuir con mis habilidades y experiencia a los desafíos que enfrentan las organizaciones en el mundo tecnológico actual.

Anteriormente, dediqué parte de mi carrera a la docencia e investigación en el área de las matemáticas, lo que influyó en mi enfoque analítico en el desarrollo de soluciones tecnológicas.

# FORMACION ACADEMICA

2009-2014 Universidad Nacional Mayor de San Marcos (Lima Per'u)- Computación Científica

2020 – Actualidad; **Universidad Nacional de La Plata** (La Plata Argentina) – **Licenciatura Informática** 

2020 – Digital House – Certified Tech Developer

# FORMACION ADICIONAL

2015 Diplomado en **Métodos Numéricos Aplicados a la Epidemiologia** - MINSA

2017 Diplomado Aplicaciones del **Algebra Lineal** – UNLP

2018 Curso de Java Orientado a Objetos - UNLP

2019 Curso de **FrontEnd** – MindHub (Javascript/Node)

2020 Curso **SOL Server** – Quales group (MySql)

2020 Curso PLSQL Oracle AyiGroup (SQL Oracle)

2022 Diplomado Estadística Aplicada – UNLP

2022 **Bootcamp Java** – Sicos Informática (96 horas Java-Spring Boot)

2022 Curso Programación Bash Shell – Platzi (23 horas)

2022 Formación Angular – AyiGroup (36 horas)

2023 Formación NodeJS – Udemy/ Platzi

2023 Formación Computación Cuántica - IBM

2024 **Professional Developer** – Digital House

## **IDIOMAS Y HERRAMIENTAS**

Inglés – Lecto-Comprensión (Intermedio)

# **EXPERIENCIA LABORAL**

#### Docente de Análisis Matemático

Universidad Nacional Mayor de San Marcos (UNMSM) - Lima

(2011 - 2015)

Durante este período, desempeñé el rol de docente, impartiendo clases de Análisis Matemático en la Universidad Nacional Mayor de San Marcos en Lima. Fue una experiencia enriquecedora donde contribuí al desarrollo académico de los estudiantes. Y en el proceso interviniendo en diferentes institutos de investigación de la facultad.

#### Desarrollador de Proyectos Independientes

Universidad Nacional de La Plata (UNLP)

Durante este tiempo, me embarqué en proyectos independientes para la Universidad Nacional de La Plata, trabajando en el desarrollo de soluciones utilizando tecnologías Java Spring Boot, Node JS y React.

#### Desarrollador Java - AYIGROUP

(2020 - 2024)

En AYIGROUP, he desempeñado un papel clave como Desarrollador Java, trabajando con tecnologías como SpringBoot, ADF, PLSQL, SQL Oracle, Node.js y React. Mi contribución ha sido fundamental en la implementación de cambios en el Frontend y el Backend de la web de la aseguradora La Segunda. También he liderado proyectos con clientes clave como Arcor y Farmalink, centrándome en la arquitectura de microservicios y la documentación de procesos. Las tecnologías que destacan son:

- Java (más de 3 años) con versiones de 8 en adelante, para distintas aplicaciones y la web
- SprinngBoot (más de 2 años, Arcor Farmalink)
- React (más de 1 año, Arcor Farmalink)
- PL/SQL y SQL (más de 3 años)
- PL/SQL y FORM (más de 2 año, La Segunda)
- GIT (más de 3 años)

#### Instructor Java - AYIGROUP

(2022 - 2023)

En mi rol actual como Instructor Java en AYIGROUP, tengo el privilegio de ser docente en la escuelita para los trainings de nuevos ingresos a la empresa. Imparto conocimientos especializados en Java y SQL Oracle, contribuyendo al crecimiento y desarrollo técnico de los miembros del equipo.

#### Analista de desarrollo Java - CDA Informática - Banco Galicia

(2024 – Actualidad)

Actualmente desarrollo del sistema backend, como analista de desarrollo, con las tecnologías Java, SpringBoot, Node.js, NestJS, PLSQL, SQL Oracle.